臺灣高等法院臺中分院刑事判決　　　　 96年度上訴字第400號
上　訴　人　臺灣彰化地方法院檢察署檢察官
上　訴　人
即　被　告　乙○○
指定辯護人　鄭聯芳律師
上列上訴人因被告毒品危害防制條例案件，不服臺灣彰化地方法
院九十五年度訴字第三一六號中華民國九十五年十二月二十日第
一審判決（起訴案號：臺灣彰化地方法院檢察署九十四年度偵字
第三一六七號），提起上訴，本院判決如下：
    主  文
原判決撤銷。
乙○○持有第一級毒品，累犯，處有期徒刑貳年陸月。
查獲之第一級毒品海洛因肆包（合計淨重伍點貳伍公克、空包裝
重壹點柒參公克）、第二級毒品甲基安非他命伍拾貳包（合計淨
重陸拾玖點零玖公克、空包裝重壹拾貳點貳貳公克）均沒收銷燬
之。
    事  實
一、乙○○前於民國八十三年九月三日，因違反麻醉藥品管理條
    例等案件，經臺灣彰化地方法院以八十三年度訴字第一一八
    三號各判處有期徒刑五年二月、五月，定應執行刑為有期徒
    刑五年四月確定，入監執行後，於八十五年五月二十四日假
    釋出獄，惟其後復遭撤銷假釋，所餘殘刑與本院八十九年五
    月四日以八十九年度上易字第七一二號判處有期徒刑五月、
    三月，定應執行刑為有期徒刑七月確定之贓物案件接續執行
    ，並於九十二年一月二十四日執行完畢。詎其仍不知悔改，
    明知海洛因與甲基安非他命係毒品危害防制條例第二條第二
    項第一、二款所列管之第一、二級毒品，不得非法持有，竟
    基於持有第一級毒品海洛因及第二級毒品甲基安非他命之犯
    意，於不詳時、地，取得數量不詳之第一級毒品海洛因及第
    二級毒品甲基安非他命後，即將之藏放於所承租之臺中市○○路一０九號九樓之二十二及彰化縣彰化市○○路○段三０
    三巷七十四號二樓之一等居所內而非法持有之。嗣於九十四
    年二月十四日上午九時三十分許，丁○○自其與乙○○同居
    處所臺中市○○路一０九號九樓之二十二離開時，私自竊取
    乙○○所持有之第一級毒品海洛因四包（合計淨重五點二五
    公克、空包裝袋重一點七三公克）及第二級毒品甲基安非他
    命四十一包（合計淨重六十四點六八公克、鑑驗時用掉０點
    ０七公克、空包裝重九點八四公克），另同時竊取乙○○之
    子張凱典所有之車牌號碼二Ｃ－九七三二號自小客車一部資
    為代步工具（丁○○竊盜部分，業經臺灣臺中地方法院以九
    十四年度中簡字第二六四六號判處有期徒刑四月確定），惟
    於同日晚間二十時四十五分許，即在彰化縣芬園鄉○○村○○路○段九十三巷九十八號為警查獲，並扣得丁○○竊自乙○○之上開毒品海洛因四包及甲基安非他命四十一包（前揭
    毒品另扣押於臺灣臺中地方法院檢察署九十五年度偵續字第
    一三一號丁○○涉嫌販賣毒品一案中，嗣該案業經不起訴處
    分確定）；又於翌日（十五日）零時四十分許，警方經由丁○○之供述，逕行搜索乙○○位於彰化縣彰化市○○路○段
    三０三巷七十四號二樓之一租屋處，再查獲乙○○所持有置
    放該處之第二級毒品甲基安非他命十一包（合計淨重四點四
    八公克、空包裝重二點三八公克）。
二、案經彰化縣警察局彰化分局報請臺灣彰化地方法院檢察署檢
    察官偵查起訴。
    理  由
一、證據能力方面：
（一）按被告以外之人於審判外之言詞或書面陳述，除法律有規
      定者外，不得作為證據。被告以外之人於偵查中向檢察官
      所為之陳述，除顯有不可信之情況者外，得為證據。被告
      以外之人於審判外之陳述，雖不符前四條之規定，而經當
      事人於審判程序同意作為證據，法院審酌該言詞陳述或書
      面陳述作成時之情況，認為適當者，亦得為證據。當事人
      、代理人或辯護人於法院調查證據時，知有第一百五十九
      條第一項不得為證據之情形，而未於言詞辯論終結前聲明
      異議者，視為有前項之同意。刑事訴訟法第一百五十九條
      第一項、第一百五十九條之一第二項、第一百五十九條之
      五分別定有明文。查本件以下引用之證人丁○○、甲○○
      、鄭國宏、林明進、薛苑淑、劉芳茹等人之警詢筆錄，及
      臺中市○○路一０九號九樓之二十二房屋租賃契約書，雖
      屬被告以外之人於審判外之言詞及書面陳述，然因被告及
      辯護人均未於本院言詞辯論終結前聲明異議，本院審酌該
      言詞及書面均係由證人出於自由意識而陳述，並無非法取
      證之情況，依刑事訴訟法第一百五十九條之五之規定，認
      上開證人於警詢之陳述及房屋租賃契約書，均具有證據能
      力。另本件以下引用之證人丁○○、甲○○、鄭國宏、林
      明進、簡士豪、林鉅偉、劉芳茹等人於偵查中向檢察官所
      為證述，雖係被告以外之人於審判外之言詞陳述，為傳聞
      證據，然其等於偵查中向檢察官所為證述，均經具結，且
      無證據顯示有不法取供之情形，被告及其選任辯護人亦未
      合理釋明上開供述有顯不可信之情況，依上說明，其等於
      偵查中之證言自均具有證據能力。
（二）彰化縣警察局彰化分局員警於查獲丁○○後，再經由丁○○之供述，於九十四年二月十五日零時四十分許，逕行搜
      索上訴人即被告（下稱被告）乙○○位於彰化縣彰化市○○路○段三０三巷七十四號二樓之一租屋處後，再扣得置
      放該處之第二級毒品甲基安非他命十一包，而彰化縣警察
      局彰化分局逕行搜索後，同日即陳報臺灣彰化地方法院，
      經該院准予備查，有該院函文一紙在卷可稽（見九十四年
      度偵字第一三四三號卷第五十四頁），依刑事訴訟法第一
      百三十一條之規定，扣案之甲基安非他命十一包當得作為
      本案之證據。
二、訊據被告乙○○矢口否認其有上揭持有毒品之犯行，辯稱：
    伊與丁○○同居在臺中市○○路一０九號九樓之二十二，當
    時丁○○偷走伊現金十幾萬元、小客車鑰匙及彰化市○○路
    住處的鑰匙。在丁○○住處查獲的海洛因及甲基安非他命，
    應該是丁○○拿伊的錢向別人買的。在茄苳路查獲的甲基安
    非他命，也是丁○○放在那邊的，那時候丁○○拿走鑰匙，
    伊根本沒有辦法在那裡出入云云。經查：
（一）臺中市○○路一０九號九樓之二十二及彰化縣彰化市○○
      路○段三０三巷七十四號二樓之一二處處所，於案發當時
      乃被告乙○○所承租使用乙情，迭經被告供述在卷，核與
      證人丁○○於偵查中及原審審理時之證述相符，且經證人
      即臺中市○○路一０九號九樓之二十二屋主薛苑淑於警詢
      中證述無誤（見九十四年度偵字第一三四三號卷第二五六
      頁），復有房屋租賃契約書一件附卷可稽（見同上偵卷第
      二五八頁）。
（二）證人丁○○於九十四年二月十四日晚間二十時四十五分許
      ，在彰化縣芬園鄉○○村○○路○段九十三巷九十八號，
      為警查獲其持有第一級毒品海洛因四包及第二級毒品甲基
      安非他命四十一包，又於翌日零時四十分許，警方經由丁○○之供述，逕行搜索被告乙○○位於彰化縣彰化市○○
      路○段三０三巷七十四號二樓之一租屋處，再查獲第二級
      毒品甲基安非他命十一包後，旋於警詢時供稱：芬草路查
      獲毒品係伊與被告乙○○共同所有，茄苳路查獲毒品等物
      都是被告乙○○的等語（見九十四年度偵字第一三四三號
      卷第十、十三頁），其於同年二月十五日偵查中證稱上開
      毒品均係被告乙○○所交付等語（見同上偵卷第四七頁）
      ；又於同年七月七日偵查時，再度證稱扣案之毒品均係被
      告乙○○所有等語（見九十四年度偵緝字第三六九號第七
      頁）。另於九十五年四月六日偵查時供稱：伊向乙○○偷
      毒品是要自己留著用，當時想要和他分手，所以一次拿很
      多毒品等語（見九十五年度偵字第九九一號卷第七五頁）
      。雖證人丁○○對於自己如何取得上開毒品前後證述不一
      ，有稱係被告乙○○交付，有稱係自被告乙○○處所竊取
      云云，惟不論丁○○取得之原因為何，其證述上開毒品確
      係被告乙○○所持有乙情始終不移。且證人丁○○於原審
      審理時到庭具結證稱：伊於九十四年二月十一日經友人丙○○介紹認識被告乙○○後，即與之同居在上揭臺中市○○路租屋處，又伊在同年月十四日上午離開向心路處所時
      ，被告乙○○在睡覺，伊私下拿走被告乙○○所持有之上
      開扣案毒品，在茄苳路查獲的毒品也是被告乙○○所有等
      語（見原審卷二第五九、六五頁）。復於本院審理時到庭
      具結證稱：在芬草路查獲的毒品，是伊在被告乙○○睡覺
      時拿出去的，在茄苳路查獲的毒品是放在被告乙○○房間
      裡，這些毒品都是被告乙○○的等語（見本院卷九十六年
      五月九日審判筆錄第八、十一頁）無誤。
（三）至被告乙○○雖辯稱：丁○○偷走伊現金十幾萬元、小客
      車鑰匙及彰化市○○路住處的鑰匙，在丁○○住處查獲的
      海洛因及甲基安非他命，應該是丁○○拿伊的錢向別人買
      的。在茄苳路查獲的甲基安非他命，也是丁○○放在那邊
      的，因伊那時沒有鑰匙可以進入云云。然查，被告乙○○
      於九十五年二月十一日即與證人丁○○同居於臺中市○○
      路租屋處，迄同年月十四日上午十時許，被告發現其保管
      之車牌號碼二Ｃ－九七三二號自小客車（為被告乙○○之
      子張凱典所有）鑰匙失竊，即委託其妻劉芳茹於同日下午
      十四時許報案，旋在同日晚間二十時四十五分許，在彰化
      縣芬園鄉○○村○○路○段九十三巷九十八號查獲丁○○
      及其所駕駛之二Ｃ－九七三二號自小客車等情，業據被告
      乙○○陳述明確，且經證人劉芳茹於另案警偵訊證述無誤
      ，並經原審調閱臺灣臺中地法院九十四年度中簡字第二六
      四六號丁○○竊盜案件查明屬實（丁○○竊盜部分，並經
      判處有期徒刑四月確定），復有該案刑事簡易判決一份附
      卷可稽。而觀被告乙○○於上揭竊盜案件中，於警詢中僅
      指稱丁○○竊取二Ｃ－九七三二號自小客車，嗣於偵查中
      始指訴丁○○另竊取伊所有之銀行信用卡、現金卡及現金
      十餘萬元云云，惟被告亦坦認並無相關信用卡、現金卡及
      現金款項失竊之報案紀錄，且於檢察官追問下，陳稱只要
      追究證人丁○○行竊上揭自小客車鑰匙之責任，則被告辯
      稱證人丁○○曾竊取伊之現金及及彰化市○○路住處鑰匙
      云云，是否屬實，即非無疑。又參以證人丁○○於九十五
      年二月十四日晚間二十時四十五分許，在彰化縣芬園鄉○○路為警查獲後，警方經由其供述，懷疑被告乙○○另持
      有非法槍械，乃於翌日（十五日）零時四十分許，逕行搜
      索被告乙○○位於彰化縣彰化市○○里○○路○段三０三
      巷七十四號二樓之一租屋處後，再查獲置放該處之第二級
      毒品甲基安非他命十一包，該時距離證人丁○○離開與被
      告乙○○向心路同居處所僅約十五小時之時間，且證人丁○○亦非在茄苳路處所被查獲。另據被告乙○○供承，丁○○與其同居期間並無工作收入，而觀上開扣案毒品數量
      甚多，市價不斐，證人丁○○何能於甫離開被告乙○○未
      幾，即取得相當款項並購得上開毒品。從而，堪認證人丁○○證述上開查獲之毒品均屬被告乙○○所持有乙情，應
      屬真實。因此被告乙○○辯稱：在丁○○住處查獲的海洛
      因及甲基安非他命，是丁○○拿伊的錢向別人買的，在茄
      苳路查獲的甲基安非他命，是丁○○放在那邊的，因伊那
      時沒有鑰匙可以進入云云，核係飾卸之詞，尚難採信。
（四）此外，本件復有九十五年二月十四日查獲之第一級毒品海
      洛因四包、第二級毒品甲基安非他命四十一包，暨同年月
      十五日查獲之第二級毒品甲基安非他命十一包扣案可佐，
      而上開毒品經送鑑定後，確屬第一、二級毒品無訛，有法
　　　務調查局鑑定通知書二紙（就海洛因部分，四包合計淨重
　　　五點二五公克、空包裝重一點七三公克；就九十五年二月
      十五日查獲之甲基安非他命十一包部分，合計淨重四點四
      八公克、空包裝重二點三八公克；見九十四年度偵字第一
      三四三號卷第二五四頁及原審卷一第一一０頁）、內政部
      警政署刑事警察局鑑定書一紙（就九十五年二月十四日查
      獲之四十二包甲基安非他命進行鑑定，驗前毛重七十四點
      五二公克，扣除包裝重九點八四公克，淨重六十四點六八
      公克，扣除取樣鑑定之零點零七公克，驗餘淨重六十四點
      六一公克；見九十五年度偵字第九九一號第九十五頁）等
      在卷可據。且被告乙○○否認其有施用第一、二級毒品之
      犯行，而其為警採集之尿液，經送詮昕科技股份有限公司
      檢驗結果，鴉片海洛因代謝物及甲基安非他命反應均呈陰
      性反應，有濫用藥物尿液檢驗報告一紙在卷可參（見原審
      卷二第九六頁），至被告尿液檢驗報告另呈ＭＤＭＡ陽性
      反應，而涉施用第二級毒品犯嫌部分，因被告採尿之時間
      為九十五年三月二十一日，此有其警詢筆錄可按，與本件
      查獲之時間已有相當距離，且本件扣獲之毒品中，並無第
      二級毒品ＭＤＭＡ，是被告尿液鑑驗報告中縱出現ＭＤＭ
      Ａ陽性反應，亦與其持有前揭扣案之海洛因、甲基安非他
      命等犯行無涉。從而，本件事證明確，被告持有第一、二
      級毒品之犯行，堪以認定，應依法論科。
三、查我國刑法業於九十四年二月二日修正公布，並自九十五年
    七月一日施行。被告行為後，其應適用之相關法律已有變更
    ，茲就與本案適用有關之條文，比較說明如下：
（一）累犯部分：
      被告乙○○不論依修正前之刑法第四十七條，或修正後之
      刑法第四十七條第一項之規定，均構成累犯，對被告而言
      並無有利或不利之情形，應依刑法第二條第一項前段規定
      ，依修正前之刑法第四十七條論以累犯。
（二）法定刑中罰金刑部分：
      刑法第三十三條第五款亦經修正公布，修正後刑法第三十
      三條第五款規定「罰金：新臺幣一千元以上，以百元計算
      之」，與修正前刑法第三十三條第五款規定「罰金：（銀
      元）一元以上」不同。比較新舊法結果，以修正前即行為
      時法較有利於被告，故依刑法第二條第一項前段規定，本
      案被告所犯之罪之法定罰金刑部分，自應適用行為時之法
      律即修正前刑法第三十三條第五款規定決定其罰金部分之
      法定刑。
四、核被告乙○○所為，係犯毒品危害防制條例第十一條第一項
    之持有第一級毒品罪及同條第二項持有第二級毒品罪。公訴
    人認被告係犯同條例第四條第一、二項之販賣第一、二級毒
    品罪（此部分因犯罪無法證明，不另為無罪之諭知，詳後述
    ），容有未洽，爰依法變更起訴法條。被告持有第一級毒品
    海洛因四包，合計淨重已達五點二五公克，另持有第二級毒
    品甲基安非他命共五十二包，合計淨重亦達六十九點一六公
    克（嗣鑑驗時用掉０點０七公克），分別超過行政院九十三
    年一月七日院臺法字第０九三００八０五五一號令所發布施
    行之轉讓、持有毒品加重其刑之數量標準第二條第一項第一
    、二款所規定之第一級毒品淨重五公克以上、第二級毒品淨
    重十公克以上，各應依毒品危害防制條例第十一條第四項之
    規定加重其刑。被告以一持有之行為而同時持有第一、二級
    毒品觸犯二罪名，為想像競合犯，應從一重論以持有第一級
    毒品罪處斷。又被告前於八十三年九月三日，因違反麻醉藥
    品管理條例等案件，經臺灣彰化地方法院以八十三年度訴字
    第一一八三號各判處有期徒刑五年二月、五月，定應執行刑
    為有期徒刑五年四月確定，入監執行後，於八十五年五月二
    十四日假釋出獄，惟其後復遭撤銷假釋，所餘殘刑與本院八
    十九年五月四日以八十九年度上易字第七一二號判處有期徒
    刑五月、三月，定應執行刑為有期徒刑七月確定之贓物案件
    接續執行，並於九十二年一月二十四日執行完畢，此有台灣
    彰化地方法院檢察署刑案資料查註紀錄表及臺灣高等法院被
    告前案紀錄表等附卷可參，其受此有期徒刑執行完畢後，五
    年以內再故意犯本件有期徒刑以上之罪，應依修正前刑法第
    四十七條累犯之規定遞加重其刑。
五、原審法院認被告犯罪事證明確，予以論罪科刑，固非無見，
    惟查：（一）被告行為後，刑法第四十七條及第三十三條第
    五款業經修正公布施行，依現行刑法第二條第一項規定，比
    較新舊法結果，本案應依被告行為時法較有利於被告，原審
    判決適用修正後刑法第四十七條第一項規定論以被告累犯，
    尚有未洽。（二）甲○○使用之0000000000號行
    動電話、鄭國宏使用之0000000000號行動電話與
    丁○○之0000000000號行動電話，均有通聯紀錄
    可查（詳如下述），原審判決未詳查而逕認無上開通聯紀錄
    ，即有未合。被告上訴意旨否認犯罪，並無理由，檢察官上
    訴意旨提及扣案第二級毒品甲基安非他命五十二包應合計淨
    重六十九點一九公克乙節，尚非正確，但原審判決既有上開
    可議之處，自應由本院將原審判決撤銷改判。爰審酌被告前
    已有毒品之前科，猶不知潔身自持及其犯罪之動機、手段、
    持有之毒品數量甚鉅及到案後始終否認犯行，態度非佳等一
    切情狀，量處如主文第二項所示之刑。九十五年二月十四日
    查獲之第一級毒品海洛因四包（合計淨重五點二五公克、空
    包裝重一點七三公克）、第二級毒品甲基安非他命四十一包
    （驗前毛重七十四點五二公克，扣除包裝重九點八四公克，
    淨重六十四點六八公克，扣除取樣鑑定之零點零七公克，驗
    餘淨重六十四點六一公克）雖未扣於本案（另扣押於臺灣臺
    中地方法院檢察署九十五年度偵續字第一三一號丁○○涉嫌
    販賣毒品一案），然因與九十五年二月十五日查獲之第二級
    毒品甲基安非他命十一包（合計淨重四點四八公克、空包裝
    重二點三八公克），同屬被告所持有之毒品，均應依毒品危
    害防制條例第十八條第一項前段宣告沒收銷燬之，至於前揭
    毒品之包裝袋，因與毒品無法析離，亦一併為沒收銷燬之宣
    告。
六、不另為無罪諭知部分：
（一）公訴意旨另以：被告乙○○基於共同意圖販賣第一級毒品
      海洛因以賺取價差之概括犯意聯絡，於九十四年二月十三
      日，在台中市○○路一０九號九樓之二十二號，交付第一
      級毒品海洛因予丁○○，丁○○於同年二月十四日，在彰
      化縣彰化市以每錢新台幣（下同）二萬三千元或一袋一千
      元之代價連續販售海洛因與綽號紅蝦、大腸、黑腸、阿弟
      、大目等人；另被告乙○○與丁○○基於共同意圖營利販
      賣第二級毒品甲基安非他命以賺取價差之概括犯意聯絡，
      於同年月十三日，由被告交付甲基安非他命予丁○○，丁○○使用0000000000號碼行動電話，與丙○○
      、林明進、林鉅偉、甲○○、鄭國宏等人聯絡，約至彰化
      縣芬園鄉○○村○○路○段九十三巷九十八號進行毒品交
      易，丙○○等人於該日晚間不詳時間到達上址，由丁○○
      以一錢四千元代價，連續販賣甲基安非他命予丙○○、林
      明進、林鉅偉、甲○○、鄭國宏、簡士豪等人，嗣於同年
      月十四日二十時四十五分許，為警在上址查獲，並扣得第
      一級毒品海洛因四包、第二級毒品甲基安非他命四十一包
      、電子磅秤一台、現金三萬八千五百元，復於同年月十五
      日零時四十分許，在彰化縣彰化市○○路○段三０三巷七
      十四號二樓之一被告租屋處，扣得第二級毒品甲基安非他
      命十一包及研磨機一台。因認被告乙○○涉犯毒品危害防
      制條例第四條第一、二項之販賣第一、二級毒品罪嫌等語
      。
（二）公訴人認被告乙○○涉有前開罪嫌，無非係以證人丁○○
      、鄭國宏、林明進、甲○○等人之證述，及有相關之扣案
      物品及毒品等為其主要論據。然訊之被告乙○○堅決否認
      有何前揭販賣第一、二級毒品之犯行，辯稱：伊並未販賣
      毒品，扣案之毒品、研磨機、電子磅秤等物均非伊所有等
      語。
（三）查證人丁○○先後於警偵訊及原審、本院審理中之歷次證
      詞分述如下：
    1.九十四年二月十四日警詢時供稱：警方查獲現場之安非他
      命、海洛因等毒品係伊與乙○○共同所有。乙○○將毒品
      安非他命、海洛因數包分裝後販賣給不特定的毒品吸食者
      ，伊只代乙○○運送並交給購買毒品者，平均安非他命半
      錢重量一包賣新台幣二千元、海洛因半錢重量一包賣新台
      幣九千元等語（見九十四年度偵字第一三四三號卷第十頁
      ）。
    2.九十四年二月十五日警詢時陳稱：警方於芬園鄉○○村○○路○段九三巷九八號屋內發現安非他命吸食器、安非他
      命、電子磅秤，另外海洛因擺在床上，這些東西都是伊的
      ，另外伊從皮包拿出安非他命及海洛因交付警方。伊所持
      有之毒品是於九十四年二月十三日中午十二時許，在臺中
      市○○路一０九號九樓之二十二向乙○○拿的，伊錢還未
      拿給他，他說等伊毒品賣完再拿錢給他。伊於九十四年二
      月十五日帶同警方至彰化市里○○路○段三０三巷七四號
      二樓之十一查獲安非他命十一包、研磨機一台，這些東西
      都是乙○○的。都是乙○○將毒品分裝好之後再交給伊販
      賣，伊都是到他臺中市○○路租屋處取貨。乙○○每包安
      非他命重約三點八公克售伊新台幣三千元，伊再以新台幣
      四千元代價賣出，海洛因一錢向乙○○以新台幣二萬元購
      入，再以每錢新台幣二萬三千元的價錢售出，伊都將毒品
      售給綽號「紅蝦」的二十多歲男子等語（見九十四年度偵
      字第一三四三號卷第十二、十三頁）。
    3.九十四年二月十五日偵訊時證稱：伊幫乙○○送毒品，海
      洛因半錢九千元，安非他命一錢四千元，伊幫他送過十次
      ，扣案之三萬八千五百元就是賣毒品所得等語（見九十四
      年度偵字第一三四三號卷第四十七頁）。
    4.九十四年七月七日第一次偵訊時證稱：（何時開始販賣毒
      品）竊取小客車即九十四年二月十四日當天早上開始賣，
      一直到當晚被查獲時，因伊上午十點偷拿乙○○的海洛因
      及安非他命，海洛因拿了三錢，安非他命拿四兩，且伊手
      上有乙○○手機，所以有人打電話買毒品時，就賣給他，
      毒品是伊趁乙○○睡覺時偷拿的，伊賣了大概十個人，賣
      了大概六萬元，現場查獲的毒品是跟乙○○偷來販賣後所
      剩下，三萬八千五百元是販毒所得。（海洛因及安非他命
      如何賣）海洛因一千元含袋零點四公克，安非他命半錢一
      點八公克二千五百元，客戶打電話來與伊約地方，伊開車
      去找他們，地點大概是在彰化市。（跟你買毒品的人是誰
      ）只知道綽號大腸、黑狗、阿弟、大目、紅中等人等語（
      見九十四年度偵緝字第三六九號卷第七頁）。
    5.九十四年七月七日第二次偵訊時證稱：伊於九十四年二月
      十四日十時許，趁乙○○睡覺時竊取已分裝好的海洛因及
      安非他命、車子的鑰匙附遙控器，現金三萬元還有偷電子
      磅秤。（海洛因及安非他命是誰分裝的）乙○○，伊於二
      月十二或十三日有隨同乙○○到他彰化市○○路住處，看
      到乙○○利用電子磅秤及分裝袋將海洛因及安非他命分裝
      。（研磨機作何使用）乙○○跟伊說是用來將海洛因磚磨
      成粉末。又伊於九十四年二月十四日中午到下午，陸續接
      獲丙○○（綽號世玉仔）、林明進（綽號阿進）、林鉅偉
      （偉偉）、姚廷瀚（毛仔）、鄭國宏（阿宏）、黑狗、簡
      士豪（阿弟仔）、紅蝦仔等人打被告給伊的一支手機，號
      碼應該是0000000000，因為他們不知道被告已
      經沒有使用這隻手機，他們打電話是想要跟被告買毒品，
      伊向他們說被告在睡覺，他的手機及東西在伊處，可以直
      接拿給他們，然後他們就會和伊約交易地點及要買的毒品
      ，他們都是買安非他命，他們大概都是買五千元，伊會給
      他們零點二公克裝的安非他命五包，他們都會在交易當場
      給伊現金，只有姚廷瀚還欠伊錢。（000000000
      0是否為唐宏吉所申請）是的。（剛才為何表示該電話是
      乙○○給你用）伊記錯，應該是０９６３那一支。（如果
      乙○○將０９６３電話給你，為何通聯紀錄顯示０９６３
      與０９２３有多次通聯）其實和伊買毒品的人是打０９２
      ３的電話和伊連絡。（為何他們知道可以打０９２３電話
      直接向你買毒品）他們有時候透過伊向乙○○調貨。（到
      底有沒有竊取乙○○的海洛因及安非他命）沒有。（實情
      ）被警察查獲後到地檢署第一次開庭才是真的。是丙○○
      在伊交保出去時，叫伊要幫被告擔罪，所以今天才會這樣
      講。（販賣海洛因及安非他命經過）扣案安非他命四十一
      包及海洛因四包都是被告在九十四年二月十三日早上，在
      臺中向心路租屋處給伊的，他已經將毒品分裝好，伊錢還
      沒給他，他說等賣完錢再給他，他算安非他命一錢也就是
      三點八公克三千元，伊大概賣四千元，海洛因他賣一錢二
      萬元，伊大概賣二萬三千元。伊第一次手上有這麼多毒品
      ，所以主動打電話通知上開所說八個人，和他們約在唐宏
      吉位於芬草路住處，都是約在九十四年二月十三日晚上，
      他們陸陸續續和伊買安非他命，數量價錢都是剛才說的。
      伊於十三日晚上有回到被告臺中住處，第二天早上只有偷
      車鑰匙及現金，磅秤及毒品都是他於二月十三日早上一起
      給伊的，磅秤打算要自己施用毒品前秤重，確認每天吸食
      的海洛因是零點六公克。（是否有賣海洛因）沒有，扣案
      海洛因是自己要施用的，伊只有賣安非他命給買家，伊剛
      剛提過向乙○○買毒品的三個人，伊都有幫乙○○送過安
      非他命給他們，大概十次左右，送一次代價是三、五千元
      ，伊會直接和乙○○換成海洛因施用，扣得之三萬八千五
      百元是販賣安非他命所得等語（見九十四年度偵緝字第九
      頁背面至第十一頁）。
    6.九十五年二月十六日偵查時供稱：關於九十四年七月七日
      在彰化地檢署偵訊時所言，伊當時是希望快點交保，所以
      這樣說。伊沒有販賣毒品，被查獲的毒品是乙○○的，伊
      沒有和他一起賣，但伊有幫他送過貨，伊不記得是送給何
      人了，伊使用的電話是０九二三那支，伊沒有接過向伊買
      毒品的電話等語（見九十五年偵字第九九一號卷第四一、
      四二頁）。
    7.九十五年三月七日偵查時供陳：當初查獲的毒品是乙○○
      的，但是他不知道伊有拿他的毒品，伊沒有拿去賣，只有
      拿來用，關於九十四年七月七日於彰化地檢之所以會陳述
      說賣毒品給楊等人，是因為當時身體不舒服，也想說若不
      承認怕不能交保，當時不太清楚，隨便說說。二月十日左
      右，伊和乙○○去金馬汽車旅館，伊在那裡有看到有人直
      接來向乙○○買毒品。至於九十四年七月七日在彰化地檢
      署檢察官偵訊所言之乙○○販毒事實，事實對，人名不對
      。是二月十二日伊和乙○○到金馬汽車旅館一次，看到一
      男一女向張買毒品，當時那兩人向張買了五千元海洛因等
      語（見九十五年偵字第九九一號卷第五二、五三頁）。
    8.九十五年三月十七日偵查中陳稱：伊身上的毒品，不是乙○○交給伊的，是伊自己拿的，他當時正在睡覺，當時伊
      不想和他繼續在一起，所以拿了毒品想要離開。當時之所
      以編出丙○○等人向伊買毒品的事，是因為當時意識不清
      楚，這些人都曾經和伊一起施用毒品，伊不了解程序，以
      為說了一些人就可以交保。伊有偷張的海洛因、安非他命
      ，沒有幫張送毒品，張有拿毒品給伊用，沒有代價，因為
      伊和他在一起等語（見九十五年偵字第九九一號卷第六三
      、六四頁）。
    9.九十五年四月六日偵查時供稱：伊沒有賣過毒品給林明進
      ，伊向乙○○偷毒品是要自己留著用。當時想要和他分手
      ，所以一次拿很多毒品。伊偷的毒品共價值十幾萬，自己
      用大約可用三、四個月。當時乙○○是人家介紹的，後來
      覺得無法在一起，所以想要離開，離開前就拿一些毒品還
      有錢。被查到的三萬多有些是伊存的，有些是乙○○的，
      他的部分大約二萬多，不是伊賣毒所得。伊不知道紅蝦、
      黑狗的本名，當時想說交代這些人就可以交保等語（見九
      十五年偵字第九九一號卷第七四、七五頁）。
    10.九十五年七月十二日偵查時供述：伊沒有賣海洛因給簡士
      豪，伊在九十四年七月七日檢察官偵查時之所以會說有賣
      給簡士豪，是以為隨便交代幾個人就可以交保。當時承認
      是不對的。警方抓到伊時有扣到海洛因四包、安非他命四
      十一包這些是乙○○的，伊在乙○○臺中市○○路的住處
      取得的，趁乙○○睡覺時，把該等毒品拿走的，拿走之後
      就到彰化市○○路○段九十三巷九八號，伊拿該等毒品要
      自己施用，有施用一部分，然後就被抓。在警局之所以承
      認販賣毒品，是因為被查到很多毒品，如沒有承認販賣毒
      品，可能就會被收押，所以就亂承認。扣案之三萬八千五
      百元大部分是乙○○的，因為當時伊不想跟乙○○在一起
      ，當時伊跟乙○○是同居關係，偷該等毒品與錢，毒品是
      為自己施用。伊跟鄭國宏是朋友，鄭國宏到伊向他借住的
      地方時，看到伊的安非他命在桌上，就會拿來吸，伊有同
      意鄭國宏施用該安非他命，是免費送給他施用，伊認識林
      明進，沒有販賣安非他命或海洛因給他等語（見九十五年
      度偵續字第一三一號卷第五頁）。
    11.九十五年七月二十日偵查時供稱：伊認識鄭國宏，我大約
      二年前有免費拿安非他命給鄭國宏施用，在鄭國宏逢甲租
      屋處，安非他命是伊買的，買了之後就分一點給鄭國宏吃
      。伊並沒有拿安非他命來抵償水電費或是與他合資購買安
      非他命的情形。都是伊自己獨資購買之後，分一點給他施
      用，伊沒有販賣安非他命或海洛因給甲○○等語（見九十
      五年度偵續字第一三一號卷第三三、三四頁）。
    12.九十五年七月二十八日偵查時供陳：之所以在九十四年七
      月七日彰化地檢署說「九十四年二月十四日接到丙○○、
      林明進、林鉅偉、甲○○、鄭國宏、簡士豪等人的電話，
      該等人是要向乙○○買毒品，我就會和對方約交易地點跟
      要買的毒品，該等人都是買安非他命」，伊並沒有賣毒品
      給上述人等，因為伊認為說如果講的跟以前不一樣會被收
      押，而且當時伊是通緝被抓到，非常怕被收押，所以這樣
      講，實際上並沒有賣。伊於九十四年二月十四日被捕時，
      的確有說過都將毒品賣給「紅蝦」，但這不是事實，因為
      警察說交代幾個人出來就可以交保，伊就隨便亂說等語（
      見九十五年度偵續字第一三一號卷第四六頁）。
    13.九十五年十一月二十二日原審審理時證稱：九十四年二月
      十四日為警查獲海洛因四包、安非他命四十一包、電子磅
      秤一台等物，是伊在向心路住處自己主動拿走的，是要供
      自己吸用，伊是趁乙○○睡覺時拿走，丙○○確實有幫伊
      交保，但是他沒有叫伊擔罪。伊在檢察官訊問時之所以會
      說二月十四日中午到下午有丙○○、林明進、林鉅偉、甲○○、鄭國宏、簡士豪、黑狗、紅蝦等人打電話給乙○○
      購買毒品，是因為當時伊很緊張，怕翻供會有問題，所以
      才這樣講。伊不記得跟乙○○交易毒品次數，差不多三、
      四次，交易地點大部分在彰化市，交易的對象都是乙○○
      的朋友，伊不知道姓名，沒有起訴書所指綽號之人。彰化
      市○○路所查獲的安非他命及研磨機是乙○○的，之所以
      置於此處是因為之前放的沒有拿走等語（見原審卷二第五
      八至六五頁）。
    14.九十六年五月九日本院審理時證述：伊趁乙○○睡覺時，
      開走他車子，並拿一些毒品出去，丙○○幫伊交保後，他
      知道伊被查獲的毒品是乙○○的，他才要伊不要把乙○○
      講出來，伊在警詢時說安非他命是向乙○○以三千元買得
      ，以四千元賣出，海洛因是向乙○○以二萬元買得，二萬
      三千元賣出，伊以為這樣講，就可以交保。伊與乙○○認
      識沒有幾天，他都在外面，伊不清楚他有無販賣毒品，伊
      與甲○○、林明進、林鉅偉、丙○○、鄭國宏等人有行動
      電話通聯紀錄，是因為大家都有在施用毒品，只是朋友互
      相找，他們來時一起用而已等語（見本院卷九十六年五月
      九日審理筆錄第八至十二頁）。
（四）觀之證人丁○○先後就其在芬草路查獲之海洛因及甲基安
      非他命等毒品，究係被告乙○○交由其販賣，或其向被告
      乙○○購買後再轉賣，或其趁被告乙○○睡覺時竊取後自
      行販賣或供己施用，前後供詞反覆，已難遽信。且其就供
      述販賣毒品部分，關於販賣之時間、地點、對象、重量、
      金額、聯絡號碼等，亦一再生變。又其所述販賣第一級
      毒品海洛因之對象綽號紅蝦、大腸、黑腸、阿弟、大目等
      人，並無真實姓名、年籍、住所以供查證，是否真有其人
      ，顯屬不明，即非無推敲之餘地。因此本案除非有其他積
      極證據足認被告乙○○確有販賣第一、二級毒品之事實，
      否則尚難以證人丁○○前後有嚴重瑕疵且互相矛盾之證詞
      遽入被告有販賣毒品之犯行。
（五）證人甲○○於警詢時供稱：警方於彰化市○○鄉○○路一
      段九十三巷九十八號房間查獲安非他命、海洛因及安非他
      命吸食器一組都是丁○○的，當時伊和丁○○在場。伊不
      曾向丁○○及乙○○購毒，伊不知道為何丁○○會說伊曾
      向她購買毒品。伊只認識丁○○，不認識乙○○等語（見
      九十四年度偵字第一三四三號卷第十六頁、九十四年度偵
      字第三一六七號卷第一五六頁）；其於偵查時證稱：伊當
      時是去找朋友唐宏棕聊天，丁○○之前的男朋友是唐宏吉
      ，是唐宏棕的哥哥。伊都是向霧峰一間叫雅虎遊藝場的客
      人阿林買毒品，沒有向其他人買。伊沒有向丁○○、乙○○買過毒品，也不知道丁○○是否有在賣毒品。被查獲當
      日，丁○○說毒品是住臺中一名綽號靖龍的拿給她的，叫
      她拿去賣，丁○○沒有賣過毒品給伊等語（見九十四年度
      偵字第三一六七號卷第一六七頁、九十五年偵字第九九一
      號卷第六二頁）；其於原審審理時證稱：當天伊不是要去
      找丁○○買毒品的，伊先打電話給丁○○是要問唐宏吉的
      事情，當時唐宏吉在服刑，伊問她何時可以會客，她回答
      說她也不是很清楚。丁○○在警局時有說毒品是一個叫乙○○的所有，她說她在乙○○睡覺時將他的車子及毒品拿
      走，這是伊和丁○○關在警局拘留室一起時，她跟伊說的
      ，伊沒有跟乙○○或丁○○買過毒品，也沒有去過彰化市
      金馬汽車旅館等語（見原審卷二第七三至七七頁）；該證
      人於本院審理時復到庭證稱：伊不認識乙○○，也沒聽丁○○提過乙○○，丁○○曾說是綽號靖龍的人拿毒品給她
      賣，也說過她是趁乙○○睡覺時，拿走毒品去賣的，實際
      情形伊不知道等語（見本院卷九十六年五月九日審判筆錄
      第第三至五頁）。
（六）證人鄭國宏於警詢時供稱：伊認識丁○○，至於乙○○伊
      只聽丁○○說過，但是沒有見過本人，因為當時丁○○吃
      住均靠伊供給，所以如果伊需要毒品安非他命就跟丁○○
      拿，以折抵吃住費用。伊於九十四年一月中旬至二月中旬
      ，在伊租屋處，向丁○○以吃住費用折抵毒品費用共計三
      次等語（見九十四年度偵字第三一六七號卷第一五七頁）
      ；其於偵查時證稱：丁○○住在伊逢甲租屋處，伊沒有向
      她收水電費，她就拿毒品給伊抵水電費。約每週給一次安
      非他命，伊沒有單獨向丁○○買過毒品，也不會打電話要
      丁○○去幫伊買毒品等語（見九十五年偵字第九九一號卷
      第四十頁）。又證人林明進於警詢時供陳：伊認識丁○○
      ，但是不認識乙○○，伊與丁○○是朋友關係，不曾向丁○○購買過毒品，伊曾經因為毒癮發作，剛好丁○○和伊
      一起在朋友那邊，伊曾向她拿約一個注射針筒劑量施打，
      但是沒有給她錢，因為伊和她是好朋友，常常會請對方施
      用毒品等語（見九十四年度偵字第三一六七號卷第一六０
      頁）；其於偵查時證稱：丁○○是伊朋友唐宏吉的女朋友
      ，伊因為唐宏吉而認識她，不認識乙○○，之前施用毒品
      的來源是向南投草屯綽號阿國的人拿的，沒有向其他人買
      等語（見九十五年偵字第九九一號卷第七四頁）；其於原
      審審理時證稱：伊認識丁○○，她是伊朋友唐宏吉的女朋
      友，伊不認識乙○○，伊曾和丁○○一起在唐宏吉家施用
      過海洛因等語（見原審卷二第七一頁）。
（七）證人簡士豪於偵查時證稱：伊有施用海洛因及安非他命，
      伊認識丁○○，沒有向丁○○買過毒品等語（見九十五年
      度偵續字第一三一號卷第四五頁）。另證人林鉅偉於偵查
      時證述：伊認識丁○○，有以電話與丁○○聯絡過，但沒
      有向她買過安非他命或海洛因等語（見九十五年偵續字第
      一三一號卷第四五頁）。又證人丙○○於原審證稱：伊認
      識乙○○，認識好幾年了，在執行中認識的，伊也認識丁○○，是先認識她男朋友唐宏吉，也認識好幾年。九十四
      年二月初伊介紹乙○○與丁○○認識。伊沒有向乙○○及
      丁○○買過毒品，因為伊跟他們吸食的不一樣，伊是吸安
      非他命而他們是吸食海洛因。九十四年二月十五日伊有幫
      丁○○以五萬二千元交保，交保之前她打過兩通電話給伊
      ，伊沒有叫丁○○替乙○○擔罪，伊不知道毒品何來，不
      可能要她擔罪，印象中丁○○交保出來之後，乙○○曾經
      打電話問伊丁○○的行蹤，伊曾經聽丁○○說，她去跟乙○○偷東西，至於偷什麼東西，丁○○沒有跟伊說等語（
      見原審卷二第六七至七十頁）；其於本院審理時證稱：伊
      幫丁○○交保後，因伊也曾經吸用安非他命被查獲，就告
      訴她什麼人被查獲，就是什麼人涉案，不要再牽涉到一堆
      人，伊沒有要她幫忙乙○○承擔罪責等語（見本院卷九十
      六年五月九日審判筆錄第七頁）。
（八）上開證人甲○○、鄭國宏、林明進、簡士豪、林鉅偉、丙○○等六人各於警偵訊、原審、本院審理時均稱未向證人
      丁○○或被告乙○○購買過毒品，是證人丁○○於九十四
      年七月七日第二次偵訊時指稱：伊於九十四年二月十四日
      中午到下午，陸續接獲丙○○、林明進、林鉅偉、姚廷瀚
      、鄭國宏、簡士豪等人打被告乙○○給伊的000000
      0000號手機，想要跟被告乙○○買毒品云云，即難遽
      信。況證人丁○○供述上開證詞之前係稱其係趁被告乙○○睡覺時竊取海洛因及安非他命，可知縱證人丁○○有擅
      自竊取毒品販賣之事實，亦與被告乙○○無涉。
（九）雖證人甲○○供稱其所使用之0000000000號行
      動電話與證人丁○○使用之0000000000號行動
      電話，於九十四年二月十四日有通聯紀錄（見九十四年偵
      字第一三四三號卷第九三頁），惟證人甲○○業於原審審
      理時證稱：九十四年二月十四日當天伊不是要去找丁○○
      買毒品，伊是打電話給丁○○是要問唐宏吉的事情，當時
      唐宏吉在服刑，伊問她何時可以會客，她回答說她也不是
      很清楚等語，已如前述，自不能僅以該日證人甲○○與丁○○二人有通聯紀錄，即率認被告乙○○有販賣毒品之事
      實。又證人林鉅偉供承使用0000000000號行動
      電話與證人丁○○使用之0000000000號行動電
      話，雖於九十四年二月十四日二十一時二十六分及同年月
      十五日三時十五分各有一通電話通聯（見九十四年度偵字
      第一三四三號卷第一三四頁），然該通聯時間已在證人丁○○於九十四年二月十四日二十時四十五分許為警查獲之
      後，當無法以該通聯紀錄遽為不利於被告乙○○之認定。
      另證人丙○○使用之0000000000號行動電話及
      0000000000號電話，於九十四年二月十四日至
      同年四月十三日間，固有與證人丁○○所使用之0000
      000000號行動電話及被告乙○○所使用之0000
      000000號行動電話通聯之紀錄（見九十四年度偵字
      第三一六七號卷第九四至一０二頁、九十四年度偵字第一
      三四三號卷第九二頁以下），惟證人丙○○於原審證稱：
      伊認識乙○○、丁○○二人好幾年，九十四年二月初伊介
      紹乙○○與丁○○認識，九十四年二月十五日伊有幫丁○○交保，交保之前她打過兩通電話給伊，伊不知道毒品何
      來，不可能要她擔罪，丁○○交保出來之後，乙○○曾經
      打電話問伊丁○○的行蹤等語，亦如前述，是仍難以上開
      通聯紀錄，即遽認證人丁○○曾稱被告乙○○委由證人丙○○要求證人丁○○擔罪一情為真。另證人鄭國宏供承使
      用之0000000000號行動電話與證人丁○○使用
      之0000000000號行動電話，固於九十四年二月
      二日有通聯記錄（見九十四年偵字第一三四三號卷第八七
      頁），然證人鄭國宏於警偵訊時證稱：九十四年一月中旬
      至二月中旬，丁○○以吃住費用折抵毒品費用共計三次，
      伊沒有單獨向丁○○買過毒品，也不會打電話要丁○○去
      幫伊買毒品等語，業如前述，且被告乙○○與證人丁○○
      約於九十四年二月十一日左右始認識同居在一起，依此，
      證人鄭國宏、丁○○二人即使於九十四年二月二日有通聯
      記錄，當與被告乙○○無關甚明。又證人林明進使用之0
      000000000號行動電話與丁○○使用之0000
      000000號行動電話並無通聯紀錄，亦無證人簡士豪
      名義之門號與證人丁○○通聯之情（見九十四年度偵緝字
      第三七０號行動電話雙向通聯記錄及與該門號通聯者之姓
      名及門號表），益認證人丁○○上開證詞，有與事實不符
      之處，其證詞既存有瑕疵，即難遽採為不利被告乙○○之
      證明。
（十）至本件於查獲證人丁○○時，雖曾扣獲毒品海洛因四包、
      甲基安非他命四十一包、電子磅秤一台及現金三萬八千五
      百元，另再搜索被告位於彰化市○○路租屋處，再扣獲甲
      基安非他命十一包及研磨機一台等物，而上開毒品，業經
      本院認定係屬被告所持有，其餘扣案物品，基於相同理由
      ，亦可認為屬被告所持有，惟上開物品，現金部分，因無
      販賣對象，無從查知是否為販賣毒品所得，其他毒品、電
      子磅秤及研磨機等物，僅足以證明被告持有之情，尚無足
      以推論被告另具營利之意圖或有販賣之實。至證人丁○○
      於原審審理中雖曾指證曾見被告在上揭向心路租屋處分裝
      毒品云云，惟被告分裝毒品之目的為何，並未見證人進一
      步證實，當無從資為不利被告之認定。此外，本院復查無
      其他積極證據足認被告乙○○有公訴人所指與證人丁○○
      共同販賣第一、二級毒品之犯行，此部分之犯罪無法證明
      ，本應為被告無罪之諭知，惟因此部分與前述持有第一、
      二級毒品而經論罪科刑部分，具有高低度之實質上一罪關
      係，爰不另為無罪之諭知，附此敘明。檢察官認被告乙○○有上開販賣第一、二級毒品之犯行，並據此提起上訴，
      並無理由。
七、關於證人丁○○於偵查中及原審審理時，另證稱伊於九十四
    年二月十一日至十四日與被告同居期間，曾見被告至彰化縣
    彰化市○○路某汽車旅館內與他人交易毒品部分，姑不論證
    人上開證詞之可信性如何，惟因此部分並未經檢察官起訴，
    且無相關證據證實與本件扣案之毒品有何關聯，當無從併予
    審理，併此說明。
據上論結，應依刑事訴訟法第三百六十九條第一項前段、第三百
六十四條、第二百九十九條第一項前段、第三百條，毒品危害防
制條例第十一條第一項、第二項、第四項、第十八條第一項前段
、第十九條第一項，刑法第十一條、第二條第一項前段、第五十
五條、修正前第四十七條，判決如主文。
本案經檢察官張秋源到庭執行職務。
中　　華　　民　　國　　96　　年　　5 　　月　　23　　日
            刑事第八庭    審判長法　官  羅  得  村
                                法　官  劉  榮  服
                                法　官  張  靜  琪
上列正本證明與原本無異 。
檢察官得上訴。
如不服本判決應於收受送達後十日內向本院提出上訴書狀，其未
敘述上訴之理由者並得於提起上訴後十日內向本院補提理由書（
均須按他造當事人之人數附繕本）。
被告不得上訴。
                                書記官  陳  妙  瑋
中　　華　　民　　國　　96　　年　　5 　　月　　24　　日
毒品危害防制條例第十一條
持有第一級毒品者，處三年以下有期徒刑、拘役或新臺幣五萬元
以下罰金。
持有第二級毒品者，處二年以下有期徒刑、拘役或新臺幣三萬元
以下罰金。
持有專供製造或施用第一、二級毒品之器具者，處一年以下有期
徒刑、拘役或新臺幣一萬元以下罰金。
持有毒品達一定數量者，加重其刑至二分之一，其標準由行政院
定之。
